【裁判字號】    95,訴,1895
【裁判日期】    950731
【裁判案由】    毒品危害防制條例
【裁判全文】
臺灣板橋地方法院刑事判決              95年度訴字第1895號
公  訴  人  臺灣板橋地方法院檢察署檢察官
被      告  甲○○
上列被告因違反毒品危害防制條例案件，經檢察官提起公訴（95
年度毒偵字第3587號），嗣因被告於本院準備程序中就被訴事實
為有罪之陳述，本院告知被告簡式審判程序之旨，並聽取當事人
之意見後，由本院合議庭裁定改由受命法官獨任依簡式審判程序
進行，判決如下：
    主  文
甲○○施用第一級毒品，累犯，處有期徒刑捌月，扣案之第一級
毒品海洛因（淨重零點零伍公克）沒收銷燬之，其外包裝壹包沒
收之。又施用第二級毒品，累犯，處有期徒刑肆月。應執行有期
徒刑拾月，扣案之第一級毒品海洛因（淨重零點零伍公克）沒收
銷燬之，其外包裝壹包沒收之。
    事  實
一、甲○○前於民國89年間，因施用毒品案件，經本院以89年度
    毒聲字第2066號裁定送觀察、勒戒後，認無繼續施用毒品之
    傾向，由臺灣板橋地方法院檢察署檢察官以89年度毒偵字第
    1361、2763號為不起訴處分，復於90年間，因施用毒品案件
    ，經本院以90年度毒聲字第3793號裁定送觀察、勒戒後，認
    無繼續施用毒品之傾向，於92年1 月30日執行完畢釋放，並
    由臺灣板橋地方法院檢察署檢察官以90年度毒偵緝字第25號
    為不起訴處分確定。復於92年間，因施用第一級毒品案件，
    經本院以92年度訴字第1554號判處有期徒刑7 月，同年間另
    因轉讓第二級毒品案件，經本院以92年度簡字第1713號判處
    有期徒刑6 月，復經本院就上開二案件以92年度聲字第2330
    號裁定應執行有期徒刑1 年確定，甫於93年12月25日縮刑期
    滿執行完畢（構成累犯）。詎猶不知悔改，復分別基於施用
    第一級、第二級毒品之犯意，分別於95年5 月9 日凌晨0 時
    許，在臺北縣三重市○○街22號6 樓之1 租屋處（起訴書略
    載為經警採尿前26小時、96小時內之不明時分，在不詳處所
    ），以將第一級毒品海洛因（下稱海洛因）摻水注入針筒後
    注射之方式，施用海洛因1 次，及以將第二級毒品甲基安非
    他命（起訴書誤載為安非他命，下稱甲基安非他命）置入其
    自己臨時組裝而成之玻璃吸食器，用火燒烤成煙霧後吸食之
    方式，施用甲基安非他命1 次。嗣於同年月9 日凌晨2 時10
    分許，為警在臺北縣三重市○○○路與中寮街口查獲，並在
    當場扣得海洛因1 包（淨重0.05公克），經採集甲○○之尿
    液送驗結果呈嗎啡及安非他命類陽性反應，而查悉上情。
二、案經臺北縣政府警察局三重分局報告臺灣板橋地方法院檢察
    署檢察官偵查起訴。
    理  由
壹、程序方面：
    查本件被告甲○○所犯並非死刑、無期徒刑、最輕本刑為三
    年以上有徒刑之罪或高等法院管轄第一審案件，而其於準備
    程序進行中，被告先就被訴事實為有罪之陳述，經法官告知
    簡式審判程序之旨，並聽取公訴人及被告之意見後，本院認
    適宜改依簡式審判程序進行，爰依刑事訴訟法第273 條之1
    第1 項、第284 條之1 規定，由本院合議庭以裁定由受命法
    官獨任進行簡式審判程序，合先敘明。
貳、實體方面：
一、上揭事實，業據被告甲○○於本院審理時坦承不諱，復有臺
    北縣政府警察局三重分局於95年5 月9 日搜索扣押筆錄、扣
    押物品目錄表各乙份存卷可稽，及海洛因1 包扣案可資佐證
    。又被告為警查獲時所採其尿液送驗結果，係呈安非他命類
    （含甲基安非他命）陽性反應及嗎啡陽性反應，此有臺北縣
    政府警察局三重分局查獲違反毒品危害防制條例採集尿液檢
    體送驗清單1 紙（檢體編號為：0000000000）、台灣檢驗科
    技股份有限公司於95年5 月23日出具之濫用藥物檢驗報告（
    報告編號為：CH/2006/50660）1紙在卷可稽；而扣案之白粉
    1 包，經送法務部調查局鑑驗結果，含海洛因成分，淨重0.
    05公克，該局95年6 月6 日調科壹字第0600898 號鑑定通知
    書1 份存卷可憑。被告之自白有上開補強證據可佐，足堪採
    信為真實。又查，被告前於90年間，因施用毒品案件，經本
    院以90年度毒聲字第3793號裁定送觀察、勒戒後，認無繼續
    施用毒品之傾向，於92年1 月30日執行完畢釋放，並由臺灣
    板橋地方法院檢察署檢察官以90年度毒偵緝字第25號為不起
    訴處分確定，此有臺灣高等法院被告前案紀錄表在卷可稽。
    綜上所述，足認被告前經觀察、勒戒執行完畢釋放後，五年
    內再犯本件施用第一、二級毒品犯行。本案事證明確，被告
    犯行堪以認定，應依法論科。
二、按修正後刑法第2 條第1 項規定：「行為後法律有變更者，
    適用行為時之法律。但行為後之法律有利於行為人者，適用
    最有利於行為人之法律」。被告行為後，刑法第51條業於94
    年2 月2 日修正公布，並於95年7 月1 日施行，修正前刑法
    第51條規定第5 款規定：「數罪併罰，分別宣告其罪之刑，
    依左列各款定其應執行者：．．宣告多數有期徒刑者，於各
    刑中之最長期以上，各刑合併之刑期以下，定其刑期。但不
    得逾二十年」，修正後刑法第51條第5 款規定：「宣告多數
    有期徒刑者，於各刑中之最長期以上，各刑合併之刑期以下
    ，定其刑期。但不得逾三十年」，比較結果，修正後刑法並
    非較有利於行為人，依刑法第2 條第1 項前段之規定，仍應
    依修正前刑法，定其應執行之刑，合先敘明。
三、查海洛因及甲基安非他命，分屬於毒品危害防制條例第2 條
    第2 項第1 、2 款所規定之第一、二級毒品，核被告所為，
    係犯毒品危害防制條例第10條第1 項、第2 項之施用第一級
    毒品罪及施用第二級毒品罪。被告施用前後持有第一、二級
    毒品之低度行為，各為施用之高度行為所吸收，均不另論罪
    。被告所犯上開二罪名，犯意各別，行為互殊，應予分論併
    罰。又查被告有前揭事實欄所述前科，經本院以92年度聲字
    第2330號裁定其應執行有期徒刑1 年確定，甫於93年12月25
    日縮刑期滿執行完畢，有上述前案紀錄表存卷可稽，被告於
    五年內故意再犯有期徒刑以上之本罪，不論依修正前之刑法
    第47條，或修正後之刑法第47條第1 項之規定，均構成累犯
    ，對被告而言並無有利或不利之情形，自不生新舊法比較之
    問題，惟為符法律擇用整體性原則，以免與前揭定應執行刑
    部分割裂適用法律，而對被告並無不利，應依修正前之刑法
    第47條規定，論以累犯，並加重其刑。審酌被告前曾犯施用
    毒品，業經觀察、勒戒執行完畢，竟再為本件施用毒品犯行
    ，顯見其不思悔改，自制力亦顯不佳；惟另考量被告於犯後
    已坦承犯行，而其施用毒品行為於本質上係屬自我戕害行為
    ，反社會性之程度應屬較低等一切情狀，各量處如主文所示
    之刑，併依修正前刑法第51條第5 款規定定其應執行之刑，
    以資懲儆。又扣案之海洛因（淨重0.05公克），既屬當場查
    獲之第一級毒品，爰依毒品危害防制條例第18條第1 項前段
    規定，宣告沒收銷燬之。至於上開海洛因之外包裝1 包，係
    用於包裹毒品，防其裸露、潮濕，便於攜帶施用，係預備供
    被告施用毒品所用之物，且係被告所有，此業據其於本院審
    理時供明在卷，而亦為免割裂適用法律，爰依修正前刑法第
    38條第1 項第2 款規定，併予宣告沒收。
據上論斷，應依刑事訴訟法第273 條之1 第1 項、第299 條第1
項前段，毒品危害防制條例第10條第1 項、第2 項、第18條第1
項前段，刑法第11條、第2 條第1 項、修正前之刑法第47條、第
51條第5 款、第38條第1 項第2 款，判決如主文。
本案經檢察官陳孟黎到庭執行職務。
中    華    民    國    95    年    7     月    31    日
                  刑事第十一庭法  官  林淑婷
以上判決正本證明與原本無異。
如不服本判決，應於送達後十日內，向本院提出上訴狀。
                              書記官  廖貞音
中    華    民    國    95    年    7     月    31    日
附錄本案論罪科刑法條全文：
毒品危害防制條例第十條
施用第一級毒品者，處六月以上五年以下有期徒刑。
施用第二級毒品者，處三年以下有期徒刑。


司法院資訊處製作；財團法人民間司法改革基金會備份。
